# 独立核算的分公司财务报表有没有可能不与总公司财务报表合并？

提问人：lydzkcg969 时间：2017-12-22 23:32:42
A公司有一家独立核算的分公司B，A公司将B外包给个人，个人向A公司每年缴纳承包费。这种情况下，分公司的财务报表如果不想与总公司财务报表合并，是否有实现的可能？ 从实质来看，可以看做A公司并不控制B公司，也不会获得波动的收益，不承担亏损风险。谢谢诸位大神，欢迎一起来探讨这个问题。

回答人：chenyiwei
分公司无独立法人资格，其资产、负债与总部和其他分公司之间并无严格的防火墙隔离，不属于合并报表准则中提到的“单独主体”，故不能排除出汇总、合并报表范围。特别是，如果该分公司继续以总部名义经营和开票，则只是一项内部承包安排，分公司的各项收入、成本等也都需要纳入总部的汇总合并报表。

提问人：心海拂清风 时间：2017-12-23 21:39:01
请问陈老师 2017 年是出具瑞华研究还是计学撮要？何时出来？谢谢。

回答人：chenyiwei
是出计学撮要，目前还在编写中，争取月底前交付书稿。

提问人：lydzkcg969 时间：2017-12-24 15:11:03
谢谢陈老师，基本上已经理解不能不汇总了。您说分公司继续以总部名义经营和开票，各项收入、成本需要汇总。那相反的来说，如果分公司独立核算，以自己的名义经营和开票，这种情况收入和成本的处理会有变化嘛？

回答人：chenyiwei
以分公司名义经营和开票还是不行的。除非是外部第三方租赁分公司资产，以其自己名义经营，这种情况下分公司的资产和负债还是要体现在报表上，但利润表上只有租赁收入，对应于这些资产的折旧摊销成本。